臺灣桃園地方法院刑事判決　　　　　　　 96年度訴字第862號
公　訴　人　臺灣桃園地方法院檢察署檢察官
被　　　告　甲○
　　　　　　　　　　現因另案.
上列被告因違反毒品危害防制條例案件，經檢察官提起公訴（96
年度毒偵字第785 號）及追加起訴（96年度毒偵字第2417號、96
年度蒞追字第8 號），嗣經本院裁定改依簡式審判程序，並由受
命法官獨任進行審判程序，判決如下︰
    主  文
甲○(一)施用第一級毒品，處有期徒刑捌月，減為有期徒刑肆月；
(二)又施用第二級毒品，處有期徒刑肆月，減為有期徒刑貳月，扣
案之第二級毒品安非他命壹包（毛重壹點壹捌公克）沒收銷燬之
；(三)又施用第一級毒品，處有期徒刑捌月，減為有期徒刑肆月，
扣案之第一級毒品海洛因貳包（合計淨重零點柒捌公克，包裝總
重零點玖玖公克）、內含海洛成分之殘渣袋貳只及香煙半支，均
沒收銷燬之；(四)又施用第二級毒品，處有期徒刑肆月，減為有期
徒刑貳月，扣案之第二級毒品安非他命壹包（毛重零點玖公克
）沒收銷燬之。應執行有期徒刑拾壹月，扣案之第一級毒品海洛
因貳包（合計淨重零點柒捌公克，包裝總重零點玖玖公克）、內
含海洛成分之殘渣袋貳只及香煙半支、第二級毒品安非他命貳包
（分別毛重壹點壹捌公克、零點玖公克），均沒收銷燬之。
    事  實
一、甲○於民國95年間因施用毒品案件，經裁定送觀察、勒戒後
    ，認無繼續施用毒品傾向，於95年6 月19日執行完畢釋放，
    經臺灣桃園地方法院檢察署檢察官以95年度毒偵字第2228號
    為不起訴處分確定，猶不知悔改，於前開觀察、勒戒執行完
    畢釋放後5 年內，又各別基於施用第一級毒品海洛因及第二
    級毒品安非他命之犯意，於如附表所示之時、地，施用海洛
    因及安非他命（各次施用毒品之時間、地點及施用毒品種類
    ，均詳如附表所載）。嗣於96年1 月25日凌晨4 時55分許，
    為警在桃園縣八德市○○路、廣隆街口查獲，並扣得甲○所
    有之第二級毒品安非他命1 包（毛重1.18公克）。又於同年
    4 月18日下午1 時25分許，在「大溪地汽車旅館」101 號房
    間內為警查獲，並扣得甲○所有之第一級毒品海洛因2 包（
    合計淨重0.78公克，空包裝總重0.99公克）、內含海洛因成
    分之香煙半支及殘渣袋2 只（殘渣袋內白粉量微無法稱重）
    、第二級毒品安非他命1 包（毛重0.39公克），而查悉上情
    。
二、案經桃園縣政府警察局八德分局報告臺灣桃園地方法院檢察
    署檢察官偵查及追加起訴。
    理  由
一、按刑事訴訟法第273 條之1 第1 項規定除被告所犯為死刑、
    無期徒刑、最輕本刑為3 年以上有期徒刑之罪、或高等法院
    管轄第一審案件者外，於審判期日前之程序進行中，被告先
    就被訴事實為有罪之陳述時，審判長得告知被告簡式審判程
    序之旨，並聽取當事人、代理人、辯護人及輔佐人之意見後
    ，裁定進行簡式審判程序。經查，本件被告甲○被訴毒品危
    害防制條例一案，為前開不得進行簡式審判程序以外之案件
    ，且被告於本院行準備程序時就被訴事實為有罪之陳述，本
    院告知被告簡式審判程序之旨，並聽取被告之意見後，爰依
    前開規定，當庭裁定改依簡式審判程序並由受命法官獨任進
    行審判程序審判之，合先敘明。
二、前揭犯罪事實，業據被告甲○於本院審理時供認不諱，且被
    告於96年1 月25日上午8 時許、同年4 月18日，分別經員警
    採集其尿液送請鑑定結果，均同呈安非他命類及鴉片類陽性
    反應，有桃園縣警察局八德分局被採尿人姓名編號對照表、
    臺灣檢驗科技股份有限公司濫用藥物尿液檢驗報告各2 份在
    卷可稽。而於96年4 月18日為警查扣之白粉2 包、殘渣袋2
    只，經送請鑑驗結果，均含海洛因成分（白粉2 包合計淨重
    0.78公克，包裝總重0.99公克；另殘渣袋2 只因袋內白粉量
    微無法稱重），亦有卷附法務調查局96年5 月21日調科壹字
    第09623044840 號鑑定書可憑，此外復有桃園縣政府警察局
    八德分局廣興派出所搜索扣押筆錄及扣押物品目錄表、桃園
    縣政府警察局八德分局搜索扣押筆錄及扣押物品目錄表各1
    份、現場查獲照片共9 張附卷及如事實欄所載之物扣案足佐
    ，堪徵被告前揭不利於己之自白與事實相符，至堪採信。末
    查，被告甲○於95年間因施用毒品案件，經裁定送觀察、勒
    戒後，認無繼續施用毒品傾向，於95年6 月19日執行完畢釋
    放，經臺灣桃園地方法院檢察署檢察官以95年度毒偵字第22
    28號為不起訴處分確定等情，有卷附臺灣高等法院被告前案
    紀錄表可按，本件被告係於前開觀察、勒戒執行完畢釋放後
    5 年內再犯施用第一級毒品及第二級毒品之犯行，已甚明確
    ，犯行足堪認定，應依法論科。
三、核被告甲○就附表編號1 、3 所為，均係犯毒品危害防制條
    例第10條第1 項之施用第一級毒品罪，就附表編號2 、4 所
    為，均係犯毒品危害防制條例第10條第2 項之施用第二級毒
    品罪。其持有第一級毒品海洛因、第二級毒品安非他命之低
    度行為，為施用第一、二級毒品之高度行為所吸收，均不另
    論處。被告所犯上開2 次施用第一級毒品海洛因及2 次施用
    第二級毒品安非他命犯行，均犯意各別，應分論併罰。爰審
    酌被告前經觀察、勒戒處分，猶未能戒斷毒癮，仍有繼續施
    用第一級毒品海洛因及第二級毒品安非他命，戕害自身健康
    ，漠視法令禁制，併其犯後坦承犯行，態度尚佳，及其犯罪
    動機、手段、施用毒品之次數等一切情狀，分別量處如主文
    所示之宣告刑。再被告所犯上開各罪之犯罪時間均係在96年
    4 月24日以前，合於中華民國96年罪犯減刑第3 條第1 項第
    3 款減刑條件，依法各減輕其刑2 分之1 ，並定其應執行之
    刑。
四、扣案之第一級毒品海洛因2 包連同已摻入海洛因無從完全析
    離之空塑膠袋（合計淨重0.78公克，包裝總重0.99公克）、
    內含海洛因成分無從完全析離之殘渣袋2 只（因袋內白粉量
    微無法稱重）及香煙半支、第二級毒品安非他命2 包（分別
    毛重1.18公克、0.39公克），均屬查獲之毒品，應依毒品危
    害防制條例第18條第1 項前段規定在被告分次查獲之罪名項
    下諭知沒收銷燬之。
據上論斷，應依刑事訴訟法第273 條之1 第1 項、第299 第1 項
前段，毒品危害防制條例第10條第1 項、第2 項、第18條第1 項
前段，刑法第11條、第51條第5 款，中華民國96年罪犯減刑條例
第2 條第1 項第3 款、第7 條，判決如主文。
本案經檢察官蔡宜均到庭執行職務。
中　　華　　民　　國　　96　　年　　8 　　月　　24　　日
　　　　　　　　　刑事第七庭法　官  林惠霞
以上正本證明與原本無異。
如不服本判決，應於收受送達後10日內向本院提出上訴書狀。
                            書記官  陳恩如
中　　華　　民　　國　　96　　年　　8 　　月　　24　　日
 附表：
┌──┬──────┬──────┬─────────┐
│編號│施用毒品時間│施用毒品地點│　施用毒品種類    │
├──┼──────┼──────┼─────────┤
│1   │96年1 月24日│桃園縣八德市│第一級毒品海洛因1 │
│    │            │廣福路、廣隆│次                │
│    │            │路口附近車內│                  │
├──┼──────┼──────┼─────────┤
│2   │96年1 月24日│同上地點    │第二級毒品安非他命│
│    │            │            │1 次              │
├──┼──────┼──────┼─────────┤
│3   │96年4 月18日│桃園縣八德市│摻有第一級毒品海洛│
│    │            │介壽路2 段14│因成分之香煙1 次  │
│    │            │25號「大溪地│                  │
│    │            │汽車旅館」10│                  │
│    │            │1 號房間內  │                  │
├──┼──────┼──────┼─────────┤
│4   │96年4 月18日│桃園縣觀音鄉│第二級毒品安非他命│
│    │下午1 時25分│某友人住處  │1 次              │
│    │許為警查獲後│            │                  │
│    │採尿時起回溯│            │                  │
│    │96時小時內某│            │                  │
│    │時          │            │                  │
└──┴──────┴──────┴─────────┘
附錄本案論罪科刑法條：
毒品危害防制條例第10條
  施用第一級毒品者，處6月以上5年以下有期徒刑。
  施用第二級毒品者，處3年以下有期徒刑。
